臺灣高等法院刑事判決　　　　　　　　 96年度上訴字第522號
上　訴　人
即　被　告　乙○○
指定辯護人　許碧真律師
上　訴　人
即　被　告　甲○○
　　　　　　　　　　（
選任辯護人　法扶律師　謝世瑩律師
上列上訴人，因毒品危害防制條例等案件，不服臺灣桃園地方法
院94年度訴字第201號，中華民國95年11月9日第一審判決（起訴
案號：臺灣桃園地方法院檢察署93年度偵字第16311號、第18413
號），提起上訴，本院判決如下：
    主  文
原判決關於甲○○轉讓第二級毒品罪暨定執行刑部分均撤銷。
甲○○明知為禁藥而轉讓，累犯，處有期徒刑捌月。
其他上訴駁回。
本判決第二項甲○○所處之刑，與其上訴駁回之共同販賣第二級
毒品部分，所處有期徒刑柒年捌月，主刑部分應執行有期徒刑捌
年。
    事  實
一、乙○○於民國（下同）92年間，因轉讓毒品罪，經臺灣彰化
    地方法院判處有期徒刑1年4月確定（93年10月12日入監執行
    ，不構成累犯）；甲○○於91年間，因妨害家庭罪，經臺灣
    苗栗地方法院判處有期徒刑3 月確定，於91年12月23日易科
    罰金執行完畢。詎均不知悔改，乙○○、甲○○均明知甲基
    安非他命係毒品危害防制條例第2條第2項第2 款所規定第二
    級毒品，不得販賣、持有，竟共同基於販入甲基安非他命以
    販賣營利之犯意聯絡，由乙○○於93年（原審誤載為95年）
    10月11日下午1 時許，以新臺幣（下同）450000元代價，向
    真實姓名年籍不詳綽號「小龍」成年男子，購入附表一所示
    甲基安非他命7包，藏放在桃園縣中壢市○○○路361號4樓2
    室乙○○租屋處所待售，甲○○即於93年10月11日下午5、6
    時許，以其所有門號0000000000號行動電話，與受真實姓名
    年籍不詳綽號「阿軍」成年男子委託之江海村、李仁宏使用
    之門號0000000000號行動電話聯絡，談妥以7000元購買8 公
    克甲基安非他命交易事宜，並由江海村、李仁宏前往乙○○
    上址租屋處取貨。因甲○○上開電話經警依法監聽查悉上情
    ，警方旋於同日晚間8 時10分許，在國道一號高速公路楊梅
    收費站，拘提甲○○到案，並於同日晚間9 時40分至11時許
    間，前往桃園縣中壢市○○○路361號2樓2室及4樓2 室執行
    搜索，當場查獲已將7000元交予乙○○，惟因不詳原因，尚
    未將甲基安非他命取走之江海村、李仁宏，及在場之乙○○
    ，並因而扣得如附表一所示甲基安非他命，及乙○○甲○○
    所有如附表二所示販售甲基安非他命所用及所得之物（乙○
    ○另犯偽造文書罪，經原審判處有期徒刑六月，提起上訴，
    已撤回上訴而確定）。
二、甲○○明知甲基安非他命係毒品危害防制條例第2條第2項第
    2 款所規定之第二級毒品，亦係藥事法所規定之禁藥，不得
    轉讓，惟因經常居住於謝祥明桃園縣中壢市○○○路361 號
    2樓2室住處，而與謝祥明熟識，竟基於轉讓甲基安非他命之
    犯意，於93年10月初某日，在上開處所，轉讓予謝祥明約2
    、3 公克之甲基安非他命，供謝祥明施用。嗣同年10月11日
    晚間9 時40分許，因警執行上開販賣安非他命案件搜索，在
    上址2樓2 室查獲謝祥明，而查悉上情。
三、案經內政部警政署刑事警察局移送臺灣桃園地方法院檢察署
    檢察官偵查起訴。
    理  由
一、訊據上訴人即被告（下稱被告）乙○○，矢口否認有販賣甲
    基安非他命犯行，並先後辯稱：為警查獲之甲基安非他命係
    其購入後供個人使用，並無販賣意思。當天江海村係向被告
    借用安非他命，其沒有借他，但倒一些給他，他沒有拿云云
    。訊據上訴人即被告（下稱被告）甲○○，矢口否認有販賣
    、轉讓甲基安非他命犯行，並先後辯稱：伊僅幫人向乙○○
    調甲基安非他命，本身亦共同出資購買安非他命，並未販賣
    或轉讓。被告如有共同販賣，與「阿軍」聯絡後，僅須以電
    話通知乙○○，無須由苗栗趕往中壢而遭查獲云云。惟查：
(一)被告乙○○、甲○○共同販賣第二級毒品甲基安非他命予「
    阿軍」之犯罪事實，業據受「阿軍」之託前往取貨之江海村
    、李仁宏（參見原審卷二第16、30至35頁）分別證述明確，
    依證人李仁宏偵審中證稱：交7000元給乙○○，目的是要買
    甲基安非他命8公克（第18413號偵查卷28頁），原本7000元
    是要交給甲○○，但因甲○○不在，江海村要伊交給乙○○
    ，乙○○並交給伊1包甲基安非他命，但伊未拿（93他966號
    74頁；原審卷二第30、31頁），7000元是「阿軍」的，當時
    江海村亦有在場（原審卷二第32頁），伊有見到乙○○將甲
    基安非他命放在桌上（原審卷二第31、33頁）；證人江海村
    亦於偵審中證稱：渠與李仁宏北上謝祥明住處，是受「阿軍
    」之託，以7000元向甲○○買甲基安非他命8 公克，渠係以
    0000000000行動電話撥打甲○○0000000000行動電話聯絡（
    參見第18413號偵查卷18頁），當時電話中提及「7000元，4
    分之1」，就是要以7000元買8 公克（93他966號偵查卷78頁
    ），購買的甲基安非他命是「阿軍」要的，渠有親眼見到乙
    ○○以磅秤秤重8公克（93他966號偵查卷79頁；原審卷二第
    15、16頁），並表示警察只要求渠指認甲○○，渠指認乙○
    ○則係出於自願（原審卷二第19 頁）等語。
(二)被告乙○○亦坦承有收到江海村交付之7000元（93他966 號
    卷89、90頁）及交給江海村1包8公克之甲基安非他命（同上
    卷91頁）等情事，核與上開證人江海村、李宏仁所證相符，
    可見證人江海村、李仁宏上開指稱信而有徵。再者，依被告
    不爭執證據能力之監聽譯文所示，「阿軍」與甲○○對話：
    「（阿軍）4分之1多少錢？」、「（甲○○）7000還是8000
    吧。」、「（阿軍）講好喔。」、「（甲○○）8000啊」、
    「（阿軍）又8000。」、「（甲○○）7000啊」、「（阿軍
    ）我跟你講喔，我叫小宏帶8000元上去跟你拿喔，阿村跟著
    喔。」、「（甲○○）好。」（參見原審卷二第112 頁背面
    ），核與證人江海村、李仁宏前揭證詞悉相吻合，益見其等
    二人所證上情，洵屬實情。又扣案如附表一所示之白色或無
    色透明結晶或結晶性粉末，經鑑驗結果，確係甲基安非他命
    ，有行政院衛生署管制藥品管理局管檢字第0930010396號檢
    驗成績書在卷可稽（16311號偵查卷86頁），且其中1包毛重
    即為8.5 公克（參見警方扣押物品目錄表），與約定交易數
    量相吻合。此外，本案復有如附表二所示之電子磅秤、砝碼
    、分裝夾鏈袋等被告販售甲基安非他命所用之物扣案可證，
    足認證人江海村、李仁宏所證屬實。被告乙○○、甲○○共
    同販售甲基安非他命犯行，已甚明確，其等二人於本院辯稱
    未共同販賣安非他命，核係卸責之詞，不足採信。
(三)被告乙○○雖辯稱：扣案如附表一所示之甲基安非他命，係
    購入供己施用，因大量購買較為便宜云云，惟查：
    1.扣案甲基安非他命數量高達毛重1164.2公克，遠高於一般
      人短期內可施用完畢之劑量（按：依據英國藥學協會所編
      之「Clarke's Isolation and Identif1cation of Drugs
      」乙書記載，甲基安非他命估計最低致死劑量為1 克，單
      次施用超過此劑量，即有致死之可能，而依行政院衛生署
      管制藥品管理局93年10月1 日管檢字第0930009353號函所
      示，每日正常使用劑量從2.5 至25毫克間），被告乙○○
      為警查獲時所採尿液，經鑑驗結果僅有嗎啡陽性反應，有
      國道公路警察局刑事警察隊93年10月份移送煙毒麻醉藥品
      人犯尿液檢體編號對照表、臺灣尖端先進生技醫藥股份有
      限公司出具之濫用藥物檢驗報告附卷可稽（16311 號偵查
      卷45、51頁），顯與其所辯不符。
    2.況被告乙○○自承自93年2 月即失業，原在餐廳洗碗，無
      其他經濟來源（18413 號偵查卷11頁），而450000元並非
      小數目，其僅因花費較為便宜，即花費大筆金錢於非生活
      必需品，亦有違情理。另其就資金來源，或云託不詳友人
      變賣首飾得來（18413 號偵查卷11頁背面），或稱是以保
      險單去借款的（原審卷一第29頁），供述前有不一，亦有
      矛盾。兼之證人江海村於原審時證稱曾向乙○○、甲○○
      各買過多次甲基安非他命（原審卷二第12至14頁），謝祥
      明亦表示其曾聽甲○○、江海村向乙○○買過甲基安非他
      命（原審卷二第26頁），且表示江海村曾在環中東路買過
      毒品後，至2 樓與其一起施用等語（原審卷二第26、27頁
      ），此部分證詞，雖因所述購買時間地點、數量均不特定
      ，尚難逕以確認被告二人各次販售甲基安非他命之行為（
      詳如後述），惟被告乙○○販入上開數量甚多甲基安非他
      命，目的係為販售，依上所述，實堪認定。
    3.又被告乙○○於原審時，實已坦承有販售甲基安非他命予
      江海村之行為，其辯護人並據此請求法院審酌其犯後態度
      從輕量刑（原審卷一第57、58頁），事後翻異其詞，指稱
      7000元是江海村於93年9 月底向其所借之還款云云（93他
      966 號卷90頁），然證人江海村於檢察官訊問時，已否認
      該交予乙○○7000元是還錢，且明確表示是「阿軍」的錢
      （93他966 號偵查卷93頁），於原審時雖表示曾向乙○○
      借過錢，但亦稱金額不記得，且迄未償還等語（原審卷二
      第21頁），足認乙○○上開所辯，乃卸責之詞，不足採信
      。被告於本院雖請求傳喚江海村作證並對質，嗣陳明捨棄
      在案（參見本院卷77頁），但依上各情，核非必要。再者
      ，江海村、李仁宏於偵審中均作證在案，本院自得審酌其
      等供述之證據能力及證明力，辯護人指稱證人於警訊或偵
      查中供述係審判外供述，無證據能力云云，亦難採取。
    4.被告選任辯護人另辯稱，被告縱堪認有販賣予江海村等人
      之犯行，亦應係未遂犯，但被告係意圖營利而販入，嗣雖
      未及賣出，仍應構成既遂，是其上開所辯，礙難採取。
(四)被告甲○○雖辯稱：僅是代「阿軍」調貨，伊亦有共同出資
    購買云云。然受「阿軍」所託之江海村李仁宏與被告甲○○
    聯絡後，將錢交給被告乙○○，並自乙○○處取貨之經過，
    業已認定如前，參酌證人江海村所證：「我只知道甲○○認
    識綽號『大姐』（乙○○）的女子後就開始販賣毒品‧‧‧
    甲○○販賣之毒品是向一名綽號『大姐』之女子所購買（第
    18413 號偵查卷19至21頁）、「（你剛說曾向乙○○買過安
    非他命？）對，兩次，錢是交給甲○○，甲○○再向乙○○
    拿毒品後轉交給我。」、「（你剛為何只說向甲○○買，沒
    提過乙○○？）我確定是大姐的，因為我跟甲○○說去找大
    姐拿毒品。而且我之前也向大姐買過毒品。」、「（你剛說
    曾向甲○○及乙○○各買過2 次？）對。」、「（向甲○○
    買的那2 次，是要向誰買的？）向大姐買的，甲○○是送貨
    及收錢的，毒品是大姐的。」（93他966 號偵查卷92頁），
    被告甲○○於檢察官訊問時供承：「（你硬的向何人調？）
    大姊乙○○」（第16311 號偵查卷64頁），雖同樣因所述購
    買時間、地點、數量均不特定，不足據為認定被告二人連續
    販售甲基安非他命之依據（詳如後述），但被告甲○○就上
    開販售甲基安非他命予「阿軍」之行為，顯係立於賣方，而
    非買方，是被告甲○○上開所辯，不足採信。此外，被告於
    本院亦未請求調查何項證據，依該監聽譯文，足徵被告確係
    共犯甚明。被告選任辯護人另辯稱，被告縱堪認有販賣予江
    海村等人犯行，亦應係未遂犯，但被告係意圖營利而販入，
    嗣雖未及賣出，仍應構成既遂，是其上開所辯，礙難採取。
    從而，被告乙○○甲○○販賣第二級毒品甲基安非他命犯行
    ，具有犯意聯絡及行為分擔，洵堪認定，其等二人上開犯行
    ，已甚明灼，要堪認定。
二、次查：
(一)被告甲○○轉讓安非他命予謝祥明之犯行，業經證人謝祥明
    先後於檢察官訊問及原審時證述詳實（參見93他966 號偵查
    卷82頁；原審卷二第24至26頁），且明確表示其自甲○○處
    收受之物確實為甲基安非他命（原審卷二第28頁）。甲○○
    雖辯稱：證人謝祥明所言不實云云，然審酌謝祥明為警查獲
    後，於93年10月12日採集之尿液，經以酵素免疫分析法初步
    篩選，再以氣相層析質譜儀分析法確認，確呈現安非他命、
    甲基安非他命陽性反應，有國道公路警察局刑事警察隊93年
    10月份移送煙毒麻醉藥品人犯尿液檢體編號對照表、臺灣尖
    端先進生技醫藥股份有限公司出具之濫用藥物檢驗報告在卷
    可稽（16311 號卷45、48頁）。而施毒者尿液中甲基安非他
    命成分之檢出，雖與其投與方式、投與量、個人體質、採尿
    時間與檢測儀器之精密度等諸多因素有關，僅憑尿液中呈安
    非他命陽性反應，無法確實推算吸食時間距採集時間之長短
    ，惟平均可檢出時限為96小時，為法院歷來辦理毒品案件職
    務上所知悉之事項，且經行政院衛生署藥物食品檢驗局81年
    2月8日(81)藥檢一字第001156號函示明確，足以佐證謝祥明
    確於93年10月12日為警採集尿液往前回溯96小時內某時，有
    施用第二級毒品甲基安非他命之行為。此情復與謝祥明供承
    被告甲○○於93年10月初轉讓毒品之時間點（原審卷二第25
    頁），及表示其於93年10月9 日曾在租屋處施用過被告甲○
    ○上開交付之甲基安非他命之說詞（93他966 號偵查卷81、
    82頁）互核，悉相吻合，足認證人謝祥明所證，洵屬有據，
    堪以採信。
(二)被告甲○○為警查獲時，駕駛車牌號碼3T－2272號自用小客
    車，車主即為謝祥明（18413 號卷14頁背面），被告甲○○
    於檢察官訊問及原審時亦表示偶爾會住在謝祥明之住處（93
    他966 號偵查卷84頁；原審卷一第80頁），證人江海村警詢
    時，並表示甲○○在謝祥明處住1、2個月左右（18413 號偵
    查卷19頁），足認被告甲○○與證人謝祥明關係匪淺，交情
    深厚，而被告謝祥明雖指認甲○○轉讓甲基安非他命，實則
    ，其警詢時，表示甲○○除有轉讓，尚有販售（參見 18413
    號偵查卷24、26頁），偵訊時，亦為相同證詞（93他966 號
    偵查卷81、82頁），於原審時，則完全否認向甲○○買過甲
    基安非他命（原審卷二第24、25頁），僅堅稱甲○○確有轉
    讓其甲基安非他命之行為，足認謝祥明並非任意誣陷被告甲
    ○○，上開所證，應屬真實。被告甲○○轉讓第二級毒品、
    禁藥犯行，應堪認定。綜上所述，被告乙○○、甲○○上開
    共同販賣安非他命、甲○○轉讓安非他命犯行，均甚明確，
    洵堪認定，自應依法論科。
三、論罪科刑：
(一)按，甲基安非他命屬毒品危害防制條例第2條第2項第2 款規
    定之第二級毒品。次按，販賣毒品罪，不以販入之後復行賣
    出為構成要件，祇須以營利為目的將毒品販入或賣出，有一
    於此，其犯罪即經完成（最高法院92年度臺上字第1288號判
    決要旨參照）。再按，「肅清煙毒條例第5條第1項之販賣毒
    品罪，固不以販入之後復行賣出為構成要件，但使以營利為
    目的，將毒品購入或將毒品賣出，有一於此，其犯罪即經完
    成，均不得視為未遂。從而，如意圖營利而販入海洛因後，
    第一次販賣海洛因與他人之行為，固可認係接續原先販入之
    犯意而為，不論其行為屬既遂或未遂，應認基於單一犯意之
    接續行為，而僅成立一個販賣毒品既遂罪」（參照最高法院
    91年台上字第763 號判決要旨）。經查，被告二人意圖營利
    而販入大量毒品後，雖第一次販賣時即遭查獲而未遂，仍應
    論以販賣既遂罪，是核被告乙○○、甲○○此部分所為，係
    共犯毒品危害防制條例第4條第2項販賣第二級毒品罪。被告
    甲○○非法轉讓安非他命之行為，毒品危害防制條例第8 條
    第2 項轉讓第二級毒品罪，法定刑為六月以上五年以下有期
    徒刑，得併科新台幣七十萬元以下罰金，第8條第6項規定：
    轉讓毒品達一定數量者，加重其刑至二分之一，其標準由行
    政院定之（按，第二級毒品為淨重20公克以上），但查安非
    他命亦係禁藥，藥事法第83條第1 項之轉讓禁藥罪，原先之
    法定刑為五年以下有期徒刑，得併科新台幣十萬元以上罰金
    ，於93年4 月21日修正公布，提高為七年以下有期徒刑，得
    併科新台幣五百萬元以下罰金，被告行為時係93年10月，且
    數量未達20公克以上，藥事法係後法，且為重法，應優先適
    用（參照94年度法律座談會381 頁結論），是被告甲○○此
    部分所為，係犯藥事法第83條第1 項轉讓禁藥罪，起訴法條
    容有未洽，應予變更。
(二)被告二人行為後，刑法部分條文於94年2月2日經總統公布修
    正，並自95年7月1日起施行，其中與本案有關第2 條、第28
    條、第33條、第47條、第51條規定均已修正；又刑法施行法
    增訂第1條之1，亦於95年6月14日經總統公布，並自同年7月
    1 日起施行。按行為後法律有變更者，適用行為時之法律，
    但行為後之法律有利於行為人者，適用最有利於行為人之法
    律，刑法第2條第1項定有明文。此條規定係規範行為後法律
    變更所生新舊法律比較適用之準據法，是刑法第二條本身雖
    經修正，但刑法第二條既屬適用法律之準據法，本身尚無比
    較新舊法之問題，於新法施行後，應一律適用裁判時之現行
    刑法第二條之規定，為「從舊從輕」之比較。次按，本次刑
    法修正比較新舊法，應就罪刑有關之共犯、未遂犯、想像競
    合犯、牽連犯、連續犯、結合犯，以及累犯加重、自首減輕
    暨其他法定加減原因（如身分加減）與加減例等一切情形，
    綜其全部罪刑之結果而為比較（最高法院95年5月23日第8次
    刑庭會議決議參照）。經查：
  1.刑法第28條原規定「二人以上共同實施犯罪之行為者，皆為
    正犯」，經修正為「二人以上共同實行犯罪之行為者，皆為
    正犯」，亦即將共同正犯限縮僅於「實行」階段始有其存在
    ，惟本件上開修正，對本件被告二人並無「不利或有利」之
    影響，無庸比較新舊法，應逕適用裁判時法。
  2.刑法第47條關於累犯之規定，將原「受有期徒刑之執行完畢
    ，或受無期徒刑或有期徒刑一部之執行而赦免後，五年以內
    再犯有期徒刑以上之罪者為累犯，加重本刑至二分之一」之
    規定，修正為刑法第47條第1 項「受徒刑之執行完畢，或一
    部之執行而赦免後，五年以內故意再犯有期徒刑以上之罪者
    為累犯，加重本刑至二分之一」，本件被告甲○○有如犯罪
    事實欄所述之前案犯罪紀錄及執行情形，有臺灣高等法院被
    告前案紀錄表在卷可稽，其於五年以內再故意犯本件有期徒
    刑以上之罪，不論依修正前刑法第47條或修正後刑法第47條
    第1 項規定，均構成累犯，對被告而言，並無有利或不利情
    形，應適用裁判時法。
  3.修正後第51條第5 款將數罪併罰之有期徒刑，合併應執行刑
    期最高度提高為三十年，顯較修正前規定「二十年」不利於
    被告，故本件應適用修正前第51條第5款之規定。
  4.毒品危害防制條例第4條第2項法定刑，得併科新台幣700 萬
    元以下罰金，藥事法第83條第1項法定刑得併科新台幣500萬
    元以下罰金，依修正刑法第33條第5 款規定：「主刑之種類
    如下：五、罰金：新臺幣一千元以上，以百元計算之」等規
    定，則於刑法修正後，比較修正前、後之刑罰法律，自以修
    正前法律，較有利於被告。
  5.綜上法律比較結果，各應依修正前後之法律而適用，被告乙
    ○○、甲○○二人就販賣安非他命犯行部分，有犯意聯絡、
    行為分擔，均應依裁判時法，論以共同正犯。被告甲○○所
    各犯前揭二罪間，犯意各別，行為亦殊，罪名互異，應依行
    為時刑法第51條第5 款之規定，分論併罰。被告甲○○曾受
    如事實欄所載有期徒刑之執行完畢，有臺灣高等法院被告前
    案紀錄表可稽，五年內再犯本件有期徒刑以上之罪，應依裁
    判時法第47條第1 項論以累犯，除販賣罪法定本刑為無期徒
    刑部分，依法不得加重外，餘均依法加重其刑。
(三)原審經審理結果，認被告二人共同販賣安非他命之罪證明確
    ，因而適用毒品危害防制條例第4條第2 項、第18條第1項前
    段、第19條第1項，刑法第28條、第11條前段、第2條第1 項
    、第47條第1項、第51條第5款等規定，並審酌被告二人犯罪
    之動機、手段、所生危害等一切情狀，量處乙○○有期徒刑
    七年四月、量處甲○○有期徒刑七年八月，以示懲儆。另認
    ，扣案如附表一所示甲基安非他命，應依毒品危害防制條例
    第18條第1 項前段規定沒收銷燬。扣案如附表二所示之物，
    係被告乙○○、甲○○所有，供二人販賣甲基安非他命所用
    或所得之物（用途詳如附表二備註欄所示），應依毒品危害
    防制條例第19條規定及共犯責任共同之法理，分別於被告二
    人項下諭知沒收。如附表五所示之物，尚無積極證據證明認
    與本案有何關連，爰不併為沒收之諭知（附表四所示之物，
    與上開犯行無涉，附表三之物，乙○○所犯偽造文書，業於
    本院撤回上訴而確定）。經核其認事用法尚無違誤，量刑亦
    允當，被告二人提起上訴，否認上開犯行，核非可取，應予
    駁回。又原判決雖認應依行為時之刑法第28條、第47條論處
    ，但此法律適用之認知，無礙事實認定及法律適用結果，自
    無庸撤銷改判，附此載明。原審經審理結果，認被告甲○○
    轉讓安非他命部分罪證明確，予以論科，固非無見，但依上
    所述，被告此部分所為，應依藥事法論科，原審適用法律，
    顯有違誤，被告提起上訴，否認此部分犯行，固非可取，但
    原判決此部分既有上開可議，即屬無可維持，應由本院就此
    部分暨定執行刑部分均撤銷改判。爰審酌被告甲○○犯罪之
    手段、所生危害、犯後態度等一切情狀，量處被告有期徒刑
    八月，並與上開駁回部分，定主刑之執行刑為有期徒刑八年
    ，以示懲儆。
四、不另為無罪諭知部分：
(一)檢察官起訴認被告乙○○、甲○○販售甲基安非他命之行為
    ，及被告甲○○轉讓甲基安非他命予謝祥明之行為，均非僅
    一次，而屬連續犯行云云。
(二)惟查，證人江海村於檢察官訊問時固證稱向乙○○、甲○○
    不只購買過1次甲基安非他命（93他966號偵查卷79、92頁）
    ，但於原審時，對於向甲○○購買甲基安非他命時間，供稱
    時間已久，交易時間無法記憶（原審卷二第19頁），且偵訊
    時，係供稱其第1、2次皆係在桃園縣中壢市○○○路361號4
    樓住處向乙○○購買（93他966 號偵查卷79頁），於原審時
    卻又稱是在查獲當天才知道乙○○住在桃園縣中壢市○○○
    路361號4樓處（原審卷二第21頁），所證顯有矛盾。再者，
    謝祥明於原審時，雖證稱除10月初，93年8月底、9月中旬，
    亦曾在桃園縣中壢市○○○路361號2樓房間，受被告甲○○
    提供約2、3公克之甲基安非他命（原審卷二第25頁），惟因
    上開時間點，謝祥明僅是憑印象推斷，現今毒品市場又交易
    混亂，所取得之物真正成分為何，亦有疑問，斯時既無其他
    驗尿報告足以佐證，所證是否屬實，已非無疑。本案就被告
    乙○○、甲○○其餘各次販賣甲基安非他命犯行，及甲○○
    其餘轉讓甲基安非他命之犯行，均乏積極證據足以認定確切
    時間、數量，即應為有利被告之認定，不能遽認被告乙○○
    、甲○○亦犯有此部分犯行。惟因檢察官認被告二人此部分
    行為，與上開論罪科刑部分，有連續犯之裁判上一罪關係，
    爰均不另為其等無罪之諭知。
五、退回併辦部分：
(一)併辦意旨（臺灣苗栗地方法院檢察署檢察官94年偵字第1640
    、2702號）另認被告甲○○基於販賣第二級毒品甲基安非他
    命之概括犯意，先於92年1月間某日下午2時許，在桃園縣中
    壢市○○路200號5樓居住處，以1兩30000元代價，販售甲基
    安非他命2包共計1兩予陳振豪，再於同年2月間某日下午4時
    許，在上址居住處樓下「健行診所」前，依同上價格販售甲
    基安非他命約4 兩予陳振豪，因認被告甲○○此部分所為，
    係犯毒品危害防制條例第4條第2項販賣第二級毒品罪，與上
    開論罪科刑部分，具有連續犯之裁判上一罪關係。
(二)訊據被告甲○○，堅決否認此部分犯行，辯稱其僅去過桃園
    縣中壢市○○路200號之2或3樓，從未住過5樓，且92年1 月
    間，其在接受觀察勒戒，絕無可能販賣甲基安非他命（原審
    卷一第124 頁）等語。經查，91年下半年及92年上半年間，
    公訴人所稱毒品交易地點為王蘇雪華所有，有桃園縣中壢市
    地政事務所95年4 月14日中地登字第0950003642號函檢附之
    建築改良物登記簿謄本及異動索引可稽（原審卷一第 211至
    219 頁），經警員實際查訪結果，該大樓管理員表示91年下
    半年及92年上半年該戶為空戶，無人居住，亦有中壢分局中
    壢派出所交辦單查訪表附卷可考（原審卷一第222、223頁）
    ，則被告甲○○是否於上開地點與陳振豪進行交易，已非無
    疑。
(三)又被告甲○○於92年1 月間曾因觀察勒戒後，因無施用毒品
    傾向，經臺灣新竹地方法院檢察署檢察官以92年度毒偵字第
    39號為不起訴處分在案，有臺灣高等法院被告前案紀錄表可
    證（原審卷一第10頁），是被告甲○○稱上開時間其在接受
    觀察、勒戒，亦非無據。況縱被告甲○○曾販售甲基安非他
    命予陳振豪，本案被告甲○○所犯販賣第二級毒品犯行，係
    與被告乙○○共犯，時間是在93年10月11日，與併案意旨所
    載犯行，乃在92年1月間，2者相距年餘，亦難認被告甲○○
    係基於概括犯意為之，難認與前開論罪科刑部分有連續犯之
    裁判上一罪關係，法院無從併予論罪，原審退由檢察官就此
    部分，另行偵辦，自無不合。
據上論斷，應依刑事訴訟法第369條第1項前段、第368條、第364
條、第299條第1項前段、第300條，藥事法第83條第1項，刑法第
11條前段、第47條第1項、第2條第1項，修正前刑法第51條第5款
，判決如主文。
本案經檢察官呂文忠到庭執行職務
中　　華　　民　　國　　96　　年　　4 　　月　　18　　日
　　　　　　　　　刑事第十四庭  審判長法　官  陳志洋
　　　　　　　　　　　　　　　　　    法　官  沈宜生
　　　　　　　 　 　　　　　　　　　　法　官  蔡聰明
以上正本證明與原本無異。
如不服本判決，應於收受送達後十日內向本院提出上訴書狀，其
未敘述上訴之理由者並得於提起上訴後十日內向本院補提理由書
（均須按他造當事人之人數附繕本）。
                                      書記官  陳建邦
中　　華　　民　　國　　96　　年　　4 　　月　　19　　日
附表一：
┌────────────────────────────────────┐
│查獲第二級毒品                                                          │
├──┬─────┬──┬──┬─────────────────────┤
│編號│  品　名  │數量│單位│        備             註                 │
├──┼─────┼──┼──┼──────────┬──────────┤
│ 01 │第二級毒品│ 7  │ 包 │含包裝7 個實稱毛重11│行政院衛生署管制藥品│
│　  │甲基安非他│    │　  │64.2公克，因外型相似│管理局管檢字第093001│
│    │命（沒收之│    │    │，經採樣其中3 包鑑定│0396號檢驗成績書    │
│    │物不含外包│    │    │結果，均為甲基安非他│                    │
│    │裝）      │    │    │命，其中2 包實稱毛重│                    │
│    │          │    │    │44.452 公 克（含2 只│                    │
│    │          │    │    │塑膠袋及4 張標籤紙）│                    │
│    │          │    │    │，其中1 包實稱毛重35│                    │
│    │          │    │    │.889公克（含塑膠袋及│                    │
│    │          │    │    │2 張標籤紙）        │                    │
└──┴─────┴──┴──┴──────────┴──────────┘
附表二：
┌────────────────────────────────────┐
│查獲被告二人所有供販賣第二級毒品所用之物及所得之物                      │
├──┬─────┬──┬──┬─────────────────────┤
│編號│  品  名  │數量│單位│          備            註                │
├──┼─────┼──┼──┼─────────────────────┤
│ 01 │電子磅秤  │ 1  │ 臺 │1.被告乙○○警詢時，供承左列物品為其所有（│
│    │          │    │    │  第18413號卷6頁），因係在其使用梳妝臺抽屜│
├──┼─────┼──┼──┤  查獲，其自白可信為真。被告乙○○事後為卸│
│ 02 │砝碼      │ 1  │ 組 │  免刑責，辯稱非其所有，顯不足採。各該物品│
│    │          │    │    │  均屬被告乙○○所有無誤。                │
├──┼─────┼──┼──┤2.電子磅秤、砝碼用以秤甲基安非他命，分裝夾│
│ 03 │分裝夾鏈袋│ 1  │ 包 │  鏈袋則用以方裝，均係供販賣甲基安非他命之│
│    │          │    │    │  用。                                    │
│    │          │    │    │                                          │
├──┼─────┼──┼──┼─────────────────────┤
│ 04 │新臺幣    │7000│ 元 │被告乙○○、甲○○販賣甲基安非他命所得。  │
├──┼─────┼──┼──┼─────────────────────┤
│ 05 │NOKIA 牌行│ 1  │ 支 │1.被告甲○○自承為其電話（93他966號偵查卷 │
│    │動電話（不│    │    │  14 頁）。                               │
│    │含其內SIM │    │    │2.依通聯紀錄所示，係被告甲○○，用以聯絡販│
│    │卡）      │    │    │  賣甲基安非他命事宜所用（門號：0000000000│
│    │          │    │    │   。                                     │
│    │          │    │    │3.行動電話號碼之SIM 卡，係使用者向電信業者│
│    │          │    │    │  申請租用而僅取得SIM卡之使用權，該SIM卡仍│
│    │          │    │    │  屬電信業者所有，不得依毒品危害防制條例第│
│    │          │    │    │  19條第1 項規定宣告沒收（最高法院92年度臺│
│    │          │    │    │  上字第6836號判決參照）。                │
├──┼─────┼──┼──┼─────────────────────┤
│ 06 │第二級毒品│ 7  │ 份 │1.被告乙○○所有。                        │
│　  │甲基安非他│    │　  │2.用以放置乙○○購入用以販賣之甲基安非他命│
│    │命之外包裝│    │    │  ，以防毒品裸露、潮濕。                  │
└──┴─────┴──┴──┴─────────────────────┘
附表五：
┌────────────────────────────────────┐
│其他（無積極證據證明與被告二人犯行有關之物）                            │
├──┬────┬──┬──┬──────────────────────┤
│編號│  品  名│數量│單位│        備        註                        │
├──┼────┼──┼──┼──────────────────────┤
│ 01 │安非他命│ 1  │ 組 │                                            │
│    │吸食器  │    │    │                                            │
├──┼────┼──┼──┼──────────────────────┤
│ 02 │斜背包  │ 1  │ 個 │                                            │
├──┼────┼──┼──┼──────────────────────┤
│ 03 │MOTOROLA│ 1  │ 支 │電話號碼0000000000、序號000000000000000 號。│
│    │行動電話│    │    │                                            │
├──┼────┼──┼──┼──────────────────────┤
│ 04 │MOTOROLA│ 1  │ 支 │電話號碼0000000000、序號000000000000000 號。│
│    │行動電話│    │    │                                            │
├──┼────┼──┼──┼──────────────────────┤
│ 05 │SONY ERI│ 1  │ 支 │電話號碼0000000000、序號000000000000000 號。│
│    │CSSON 行│    │    │                                            │
│    │動電話  │    │    │                                            │
├──┼────┼──┼──┼──────────────────────┤
│ 06 │新臺幣仟│ 18 │ 張 │被告乙○○稱為零用、伙食費用，並非販毒所得（│
│    │元紙鈔  │    │    │共扣得25張，其中7000元應係犯罪所得，應予剔除│
│    │        │    │    │）。                                        │
├──┼────┼──┼──┼──────────────────────┤
│ 07 │新臺幣伍│ 2  │ 張 │被告乙○○稱為零用、伙食費用，無積極證據證明│
│    │佰元紙鈔│    │    │屬販毒所得。                                │
├──┼────┼──┼──┼──────────────────────┤
│ 08 │新臺幣佰│ 15 │ 張 │被告乙○○稱為零用、伙食費用，無積極證據證明│
│    │元紙鈔  │    │    │屬販毒所得。                                │
├──┼────┼──┼──┼──────────────────────┤
│ 09 │新臺幣仟│ 2  │ 張 │被告乙○○稱是與友人打牌時收到，無積極證據證│
│    │元偽鈔  │    │    │明與本案有關。                              │
└──┴────┴──┴──┴──────────────────────┘
附錄：本案論罪科刑法條全文
毒品危害防制條例第4條
製造、運輸、販賣第一級毒品者，處死刑或無期徒刑；處無期徒
刑者，得併科新臺幣1千萬元以下罰金。
製造、運輸、販賣第二級毒品者，處無期徒刑或7 年以上有期徒
刑，得併科新臺幣7百萬元以下罰金。
製造、運輸、販賣第三級毒品者，處5 年以上有期徒刑，得併科
新臺幣5百萬元以下罰金。
製造、運輸、販賣第四級毒品者，處3 年以上10年以下有期徒刑
，得併科新臺幣3百萬元以下罰金。
製造、運輸、販賣專供製造或施用毒品之器具者，處1年以上7年
以下有期徒刑，得併科新臺幣1百萬元以下罰金。
前五項之未遂犯罰之。
藥事法第83條：
明知為偽藥或禁藥，而販賣、供應、調劑、運送、寄藏、牙保、
轉讓或意圖販賣而陳列者，處7年以下有期徒刑，得併科新臺幣5
百萬元以下罰金。
犯前項之罪，因而致人於死者，處7 年以上有期徒刑，致重傷者
，處3年以上12年以下有期徒刑。
因過失犯第1項之罪者，處2年以下有期徒刑、拘役或科新臺幣30
萬元以下罰金。
第1項之未遂犯罰之。
